臺灣嘉義地方法院民事判決　九十三年度親字第三七號
　　原　　　告　　甲○○
　　被　　　告　　乙○○之女.
　　　　　　　　　　　　　　住.
　　兼法定代理人　乙○○　　住.
右當事人間請求確認非婚生子女事件，經本院於民國九十三年九月十四日言詞辯論終
結，判決如左：
    主　　　文
確認被告乙○○之女（民國九十三年七月二日出生，尚未辦理戶籍登記）非原告與被
告乙○○之婚生女。
訴訟費用由被告負擔。
    事　　　實
甲、原告方面：
  一、聲明：求為判決如主文所示。
  二、陳述：原告於民國八十七年五月二十五日與大陸地區人民之被告乙○○結婚，
            現婚姻關係仍存續中。原告與被告乙○○婚姻關係存續中，僅行房四次
            ，其中八十七年行房二次，八十八年行房二次，之後即無發生性關係，
            嗣被告乙○○於九十三年七月二日生育一女即被告乙○○之女（尚未辦
            理戶籍登記），被告乙○○之女（尚未辦理戶籍登記）受婚生推定為原
            告與被告乙○○之婚生女，然被告乙○○之女（尚未辦理戶籍登記）並
            非被告乙○○自原告受胎。
  三、證據：提出戶籍謄本一份、出生證明書影本一份、財團法人佛教大林慈濟醫院
      　　　ＤＮＡ鑑定書一份為證。
乙、被告方面：
  一、聲明：同意原告之請求。
  二、陳述：被告乙○○之女（尚未辦理戶籍登記）確非原告與被告乙○○之婚生女
  　　　　　。
    理　　　由
一、按父母之一方為臺灣地區人民，一方為大陸地區人民者，其與子女間之法律關係
    ，依父設籍地區之規定，無父或父為贅夫者，依母設籍地區之規定。台灣地區與
    大陸地區人民關係條例第五十七條定有明文。本件原告即父為台灣地區人民，妻
    即被告乙○○為大陸地區人民，有戶籍謄本一份附卷可稽，本件確認非婚生子女
    之訴，自應適用台灣地區之法律，合先敘明。
二、原告主張：原告於八十七年五月二十五日與大陸地區人民之被告乙○○結婚，現
    婚姻關係仍存續中。原告與被告乙○○婚姻關係存續中，僅行房四次，其中八十
    七年行房二次，八十八年行房二次，之後即無發生性關係，嗣被告乙○○於九十
    三年七月二日生育一女即被告乙○○之女（尚未辦理戶籍登記），被告乙○○之
    女（尚未辦理戶籍登記）受婚生推定為原告與被告乙○○之婚生女，然被告乙○
    ○之女（尚未辦理戶籍登記）並非被告乙○○自原告受胎等情，爰求為判決確認
    被告乙○○之女（尚未辦理戶籍登記）非原告與被告乙○○之婚生女。
三、被告則同意原告之請求。
四、原告主張之事實，業據提出戶籍謄本一份、出生證明書影本一份為證，又經原告
    囑託財團法人佛教大林慈濟醫院鑑定其與被告乙○○之女（尚未辦理戶籍登記）
    血緣關係之結果，據函覆稱：有排除原告與被告乙○○之女親子關係基因等語，
    有該醫院ＤＮＡ鑑定書一份在卷足憑，且為被告所不爭執，自堪信為真實。
五、按民法第一千零六十三條第一項推定之婚生子女，如夫妻之一方能證明妻非自夫
    受胎者，得於知悉子女出生之日起，一年內提起否認之訴，同條第二項定有明文
    。查被告乙○○受胎生下被告乙○○之女（尚未辦理戶籍登記），既係在其與原
    告婚姻關係存續中，則依法自應推定被告乙○○之女（尚未辦理戶籍登記）為原
    告與被告乙○○之婚生女，然被告乙○○之女（尚未辦理戶籍登記）並非被告乙
    ○○自原告受胎。準此，原告於知悉被告乙○○之女（尚未辦理戶籍登記）出生
    之日起一年內提起本件訴訟，於法洵屬有據，應予准許。
六、據上論結，本件原告之訴為有理由，依民事訴訟法第八十五條第一項前段、第七
    十八條判決如主文。
中　　　華　　　民　　　國　　九十三　　年　　　九　　　月　　二十四　　日
~B臺灣嘉義地方法院家事法庭
~B　　法　官　黃茂宏
右為正本係照原本作成
如對本判決上訴須於判決送達後廿日內向本院提出上訴狀
中　　　華　　　民　　　國　　九十三　　年　　　九　　　月　　二十四　　日
~B　　書記官　沈秀鈴
